【裁判字號】    90,訴,232
【裁判日期】    901204
【裁判案由】    毒品危害防制條例
【裁判全文】
台灣苗栗地方法院刑事判決                            九十年度訴字第二三二號
    公  訴  人  臺灣苗栗地方法院檢察署檢察官
    被      告  甲○○
右列被告因違反毒品危害防制條例案件，經檢察官提起公訴（九十年度毒偵字第一○
八○號、第一一五四號），本院判決如左：
    主  文
甲○○施用第一級毒品，累犯，處有期徒刑捌月；又連續施用第二級毒品，累犯，處
有期徒刑捌月。應執行有期徒刑壹年貳月。
    事  實
一、甲○○前因違反麻醉藥品管理條例案件，經臺灣新竹地方法院於判處有期徒刑三
    月確定，於民國八十五年四月二十九日執行完畢。又因施用毒品案件，經送觀察
    、勒戒後，認無繼續施用毒品傾向，經臺灣苗栗地方法院檢察署檢察官於八十七
    年八月二十四日以八十七年度偵字第三四二九號為不起訴處分確定在案，嗣於八
    十九年二月間，又因施用毒品案件，經依臺灣臺中地方法院裁定送觀察、勒戒後
    ，認有繼續施用毒品傾向，除送強制戒治外，並經臺灣臺中地方法院於八十九年
    五月四日判處有期徒刑十月，於九十年五月二十七日確定在案，並於九十年三月
    十七日強制戒治期滿，猶不知悔悟，又基於施用第二級毒品安非他命之概括犯意
    ，自九十年三月十七日強制戒治期滿後某日起，至九十年七月十三日止，連續在
    苗栗縣苗栗市○○里○○路七一四號二樓及苗栗市○○街三四七巷三七弄三號三
    樓等地，施用第二級毒品安非他命多次，約每二週施用一次。另於九十年四月三
    十日往前回溯四日內之某時，在不詳地點，施用第一級毒品海洛因。為警先後於
    九十年三月三十日上午十時二十分許、同年七月十六日十六時十五分許，分別在
    苗栗縣苗栗市○○里○○路一七四號二樓及苗栗市○○街三四七巷三七弄三號三
    樓查獲，始悉上情。
二、案經苗栗縣警察局及苗栗縣警察局苗栗分局報請臺灣苗栗地方法院檢察署檢察官
    偵查起訴。
    理  由
一、訊據被告甲○○對於施用第二級毒品安非他命之犯行於偵查及本院審理時均坦承
    不諱，惟矢口否認有施用第一級毒品安非他命之犯行，辯稱：其未施用海洛因云
    云，經查：
  (一)被告對於施用第二級毒品安非他命之之犯行，坦承不諱，且被告於九十年四月三
    十日、同年七月十六日為警採進之尿送鑑結果，發現確有甲基安非他命陽性反應
    ，此有私立中山醫學院附設孫中山先生紀念醫院藥物濫用檢測中心篩檢報告及苗
    栗縣衛生局煙毒尿液檢驗成績書、列管毒品人口尿液檢體採集送驗紀錄表、尿液
    檢體編號對照表各一紙附卷可稽，而安非他命經投與人體後，四日內仍得於尿液
    中驗出甲基安非他命陽性反應，故被告於該二次被查獲驗尿前四日內之某時（應
    扣除查獲後採尿前之該段期間），確有施用安非他命之犯行無訛，是被告此部分
    之自白與事實相符，應堪採信。
  (二)又被告於九十年四月三十日經警採集之尿液送鑑結果，發現確有嗎啡陽性反應，
    有上開私立中山醫學院附設孫山先生紀念醫院藥物濫用檢測中心篩檢報告在卷可
    憑。而海洛因係嗎啡經化學合成之半人工合成品，其藥（毒）性高於嗎啡，經吸
    食或施打進入人體，藉由人體解毒系統之新陳代謝，分解成藥（毒）性較低之嗎
    啡，由尿液排出人體，故於尿液以嗎啡成份檢出，一般人注射海洛因或嗎啡後，
    經由體內吸收代謝約三十分鐘內開始排入尿中，而以最初六至十二小時排泄量最
    多，約有百分之七十五之毒品可在注射後二十四小時內陸續由尿中排出體外，剩
    餘量可能在數日內分別排出體外，其中煙毒反應能否檢出，需視其施打量而定，
    施打量多者，於施打後四、五日仍有可能檢出煙毒反應，施打量少者，可能在二
    十四小時後即難檢出煙毒反應，此有法務部調查局陸字第八○三一四八七號函
    可資參照。佐以被告自承該日採集之尿液確係由其排放至乾淨容器後親自封鍼無
    訛，且其於採尿前三日內未曾服用藥物，故被告於查獲採尿時間即九十年四月三
    十日十八時許之前四日內（不含為警查獲後）確曾施用第一級毒品海洛因之事實
    ，應堪認定。是被告辯稱其未施用第一級毒品海洛因云云，顯不足採。
  (三)另被告曾於八十七年間因施用毒品案件，經裁定送觀察、勒戒後，認無繼續施用
    毒品之傾向，而由臺灣苗栗地方法院檢察署於八十七年八月二十四日以八十七年
    度偵字第三四二九號為不起訴處分確定在案，復於八十九年二月間再犯施用毒品
    案件，經送觀察、勒戒後，認有繼續施用毒品傾向，除依裁定送強制戒治外，並
    經臺灣臺中地方法院於八十九年五月四日判處有期徒刑十月，於九十年五月二十
    七日確定在案，並於九十年三月十七日強制戒治期滿，此有臺灣苗栗地方法院檢
    察署刑案資料查註紀錄表、臺灣高等法院被告全國前案紀錄表及臺灣高等法院檢
    察署刑案紀錄簡覆表各一件在卷可按。
  (四)本件事證明確，被告犯行堪予認定，應依法論科。
二、查海洛因及安非他命分別為毒品危害防制條例第二條第二項第一款、第二款所定
    之第一級毒品及第二級毒品。又犯毒品危害防制條例第十條之罪者，依同條例第
    二十條第一項規定，檢察官應先將被告送勒戒處所觀察、勒戒，經觀察、勒戒後
    而無繼續施用毒品傾向之特定情形下，始得由檢察官為不起訴處分，除此情形外
    ，被告倘有繼續施用毒品行為，仍應依刑事訴訟程序追訴處罰，此觀同條例第二
    十條第三項規定不起訴處分後五年內再犯或三犯以上者，不適用同條第二項得由
    檢察官為不起訴處分之規定即明。查被告前於八十七年間因施用毒品案件，經送
    勒戒處所觀察、勒戒後，認無繼續施用毒品傾向，已由臺灣苗栗地方法檢察署檢
    察官為不起訴處分確定，被告復於八十九年二月間再犯毒品危害防制條例案件，
    經再送觀察勒戒，認有繼續施用毒品傾向，除送強制戒治外，並經臺灣臺中地方
    法院判處有期徒刑十月確定，被告又分別施用第一級毒品海洛因及第二級毒品安
    非他命，所為係違反毒品危害防制條例第十條第一項之施用第一級毒品罪及同條
    第二項之施用第二級毒品罪。被告先後多次施用安非他命犯行，時間緊接，方法
    相同，觸犯構成要件相同之罪，顯係基於概括犯意而為之，為連續犯，應刑法第
    五十六條之規定，以一罪論，並加重其刑。其施用毒品前後非法持有毒品之低度
    行為，應為施用之高度行為所吸收，不另論罪。其所犯上開二罪，犯意各別，行
    為互殊，應予分論併罰。查被告前因違反麻醉藥品管理條例案件，經臺灣新竹地
    方法院判處有期徒刑三月確定，於八十五年四月二十九日執行完畢，此有臺灣高
    等法院檢察署刑案紀錄簡覆表一件存卷可考，其前受有期徒刑執行完畢，於五年
    以內再犯本件法定最重本刑有期徒刑以上之罪，為累犯，應依刑法第四十七條之
    規定，加重（施用第二級毒品部分係遞加重）其刑。爰審酌被告非法施用第一級
    毒品海洛因、第二級毒品安非他命，對個人身心戕害甚鉅，且前已因施用毒品案
    件，經觀察、勒戒後，復再犯施用毒品案件，除經送強制戒治外，並經判處有期
    徒刑十月確定，又三犯本件施用毒品犯行，顯未因前所受之觀察、勒戒、強制戒
    治處分及刑之執行而決心改過，非以隔離方式恐無法收矯正之效，惟念其於本院
    審理時尚能坦承部分犯行及其本件施用毒品行為之情節輕重等一切情狀，量處如
    主文所示之刑。
據上論斷，應依刑事訴訟法第二百九十九條第一項前段，毒品危害防制條例第十條第
一項、第十條第二項，刑法第十一條前段、第五十六條、第四十七條、第五十一條第
五款，判決如主文。
本案經檢察官黃棋安到庭執行職務。
中    華    民    國    九十      年    十二        月        四        日
                                    臺灣苗栗地方法院刑事第二庭
                                        法  官  陳  慧  萍
右正本證明與原本無異。
如不服本判決，應於送達後十日內向本院提出上訴狀(須附繕本)，上訴於台灣高等法
院台中分院。
                                        書記官  陳  建  分
中    華    民    國    九十      年    十二        月        四        日
附錄論罪科刑法條
毒品危害防制條例第十條：
施用第一級毒品者，處六月以上五年以下有期徒刑。
施用第二級毒品者，處三年以下有期徒刑。


司法院資訊處製作；財團法人民間司法改革基金會備份。
